臺灣臺南地方法院刑事判決　　　　　　　　　　　　九十一年度易字第一六一號
　　公　訴　人　臺灣台南地方法院檢察署檢察官
　　被　　　告　甲○○
　　　　　　　　丙○○
　　共　　　同
　　選任辯護人　查名邦
　　　　　　　　邱銘峰
　　被　　 告　 乙○○
右列被告因賭博案件，經檢察官提起公訴（九十一年度偵字第六三九三號），本院判
決如左：
    主  文
甲○○、丙○○共同以賭博為常業，甲○○處有期徒刑伍月，丙○○處有期徒刑參月
，如易科罰金，均以參佰元折算壹日。扣案之電動賭博機具賽船壹台、輪盤壹台、水
果盤肆台、大富翁肆台、皇冠迷十三參台、滿貫大亨參台、賭資新台幣貳萬參仟柒佰
元、寄分卡貳佰零柒張、員工考勤表肆張、日報表乙張、現金帳本乙本均沒收。
乙○○在公眾得出入之場所賭博財物，處罰金參仟元，如易服勞役，以參佰元折算壹
日。扣案之電動賭博機具賽船壹台、輪盤壹台、水果盤肆台、大富翁肆台、皇冠迷十
三參台、滿貫大亨參台、賭資新台幣貳萬參仟捌佰元、寄分卡貳佰零柒張均沒收。
    事  實
一、甲○○自民國（下同）八十九年八月二十五日起，在其所經營位於台南市○區○○路四段一四一號一樓「金象電子遊戲場」之公眾得出入之場所，擺設電動賭博
    機具賽船一台、輪盤一台、水果盤四台、大富翁四台、皇冠迷十三三台、滿貫大
    亨三台具計十六台與不特定之顧客賭博財物，並自九十一年五月間起以月薪新台
    幣（下同）二萬五千元雇用具有共同犯意聯絡之丙○○為開分員，負責開分、洗
    分及兌換現金予賭客之工作。其賭法為凡參與賭博者以每一百元開分一百分或三
    百分之方式後（即一比一至一比三之比例），以分數押注，押中可得倍數不等之
    分數，再以贏得之分數，先兌換寄分卡，再依同一比例兌換現金，或逕兌換現金
    ，否則所下賭注即歸甲○○贏得，甲○○以此方式牟利，並與丙○○以之為常業
    。迄九十一年六月十九日晚上十時十五分許，適有賭客乙○○在上址賭玩賽船，
    先將所贏分數兌換成寄分卡一百分後，再向丙○○兌得一百元時，為警持本院核
    發之搜索票當場查獲，並扣得賭具上開電動賭博機具十六台、寄分卡二百零七張
    及在兌換籌碼處之賭資二萬三千七百元、乙○○手上所持其所有之贏得一百元、
    甲○○所有供其與丙○○共同常業賭博用之員工考勤表四張、日報表乙張、現金
    帳本乙本等物。
二、案經台南市警察局第五分局報請台灣台南地方法院檢察署檢察官偵查起訴。
    理  由
一、訊據被告甲○○坦承伊為金象電子遊戲場之負責人，擺設右開電動機具供不特定
    顧客把玩，並自九十一年五月間起以月薪二萬五千元僱用被告丙○○負責開分等
    工作，被告丙○○則坦承自九十一年五月間起受僱於被告甲○○擔任開分員，惟
    皆矢口否認涉有賭博之犯行，被告甲○○辯稱：客人贏得之分數只能兌換積分卡
    供下次再玩，當天丙○○亦未兌換一百元給乙○○；被告丙○○則辯稱：店裡規
    定客人如果賭贏只能用寄分卡寄分以後繼續玩，不能兌換現金，當天乙○○是用
    一千元開三百分，以三比一的方式開分，要付九百元，伊找他一百元，不是他用
    寄分卡跟伊兌換現金云云。惟右開被告乙○○前往該店賭博，先將所贏分數兌換
    成寄分卡一百分後，再向丙○○兌得一百元之事實，業據被告乙○○於警訊時及
    偵查中坦承不諱，核與證人即員警李增欽於偵查中到庭結證稱：查獲前二星期，
    伊即進入該店查訪並試玩，發現該店確有兌換現金情事，所以才跟台灣台南地方
    法院聲請搜索票，當日是由伊先進去埋伏，乙○○較晚進入，進入後即玩賽船，
    伊在乙○○旁另開一台把玩監視，直至乙○○拿積分卡示意要向丙○○兌換現金
    時，丙○○帶乙○○至門邊密室換錢，開始時丙○○把門反鎖，伊站在密室門外
    等候兌換完成後才當場逮捕，並在乙○○手上查扣現金一百元，查到後才呼叫同
    組成員謝隆裕、朱信儒持搜索票進入搜索等情及警員謝隆裕、朱信儒於偵查中證
    述之查獲情節均相符，足認被告甲○○確有擺設右開電動賭博機具供不特定賭客
    對賭，以右開賭博方式牟利之事實，此外復有右開電動賭博機具計十六台、積分
    卡二百零七張、賭資二萬三千八百元、員工考勤表四張、日報表乙張、現金帳本
    乙本等物扣案可稽，罪證明確，被告三人犯行均堪以認定，所辯無非均事後畏罪
    卸責之詞，不足採信。
二、查被告甲○○斥資開設電子遊戲場，擺設多達十六台電動賭博機具，與不特定賭
    客賭博牟利，被告丙○○以月薪二萬五千元受僱為開分員，足見渠二人均恃賭維
    生，顯以之為常業，核渠二人所為，均係犯刑法第二百六十七條之常業賭博罪；
    被告乙○○所為，則係犯同法第二百六十六條第一項前段之普通賭博罪。被告甲○○、丙○○彼此間有犯意聯絡及行為分擔，皆為共同正犯。爰審酌被告甲○○
    、丙○○均無犯罪前科（有台灣高等法院被告全國前案紀錄表二紙附卷足憑），
    惟擺設多達十六台之電動賭博機具與不特定賭客對賭，營求厚利，敗害社會善良
    風俗，使青少年沉迷於玩賭，戕害其身心，並致因缺錢玩賭或賭輸錢，遂鋌而走
    險觸犯竊盜、搶奪等罪，所生危害非輕，且犯後飾詞圖卸，尚乏悔意，惟被告甲○○為主要經營者，被告丙○○則為其僱請之店員，賺取薪資維生，且受雇時間
    尚短，參與犯罪情節較輕；被告乙○○亦無犯罪前科（有台灣高等法院被告全國
    前案紀錄表乙紙附卷足憑），僅係賭徒，犯後態度尚可等一切情狀，分別量處如
    主文所示之刑，並諭知被告甲○○、丙○○所處徒刑易科罰金之折算標準及被告
    乙○○所處罰金易服勞役之折算標準，以示懲儆。扣案之電動賭博機具賽船壹台
    、輪盤壹台、水果盤肆台、大富翁肆台、皇冠迷十三參台、滿貫大亨參台、寄分
    卡貳佰零柒張及賭資新台幣貳萬參仟柒佰元，分係當場賭博之器具或在兌現籌碼
    處之財物；扣案之員工考勤表四張、日報表乙張、現金帳本乙本，係告甲○○所
    有供其與被告丙○○共同常業賭博用之用，已如前述；另扣案之現金一百元，係
    警方由乙○○手上扣得，為其所贏得，係其所有，亦據其於警訊時及偵查中供明
    在卷，自均應依法宣告沒收。至扣案之其餘匯款單等物，與本件犯罪無直接關係
    ，難認係供犯罪所用之物，爰不予宣告沒收，併此敘明。
三、據上論斷，應依刑事訴訟法第二百九十九條第一項前段，刑法第二十八條、第二
    百六十七條、第二百六十六條第一項前段、第二項、第四十一條第一項前段、第
    四十二條第二項、第三十八條第一項第二款、第三款，罰金罰鍰提高標準條例第
    一條前段、第二條，判決如主文。
中      華      民      國      九十一    年      九    月    二十四    日
                               臺灣臺南地方法院刑事第二庭
                                   法  官    柯  顯  卿
右正本證明與原本無異。
如不服本判決，應於判決送達後十日內向本院提出上訴狀( 應附繕本 )。
                                   書記官    盧  立  勇
中      華      民      國      九十一    年      九    月    二十五    日
附錄法條：
刑法第二百六十六條：
在公共場所或公眾得出入之場所賭博財物者，處一千元以下罰金。但以供人暫時娛樂
之物為賭者，不在此限。
當場賭博之器具與在賭檯或兌換籌碼處之財物，不問屬於犯人與否，沒收之。
刑法第二百六十七條：
以賭博為常業者，處二年以下有期徒刑，得併科一千元以下罰金。
